# 小麦代收代储（远期）业务会计处理

提问人：gongxiongbohn 时间：2022-11-18 11:11:18
请教陈版主，公司开展了小麦代收代储（远期）业务，由收储方根据公司指定的价格、质量标准及时间代公司收购小麦，公司支付预付款10%，收储方向银行申请90%贷款后代公司收购小麦并代为储存，公司向收储方支付利息和收储费，小麦的货权归公司所有，未来只能卖给公司，储存期间的灭失风险由收储方承担，提货时，公司支付剩余90%的货款。
请问公司支付的利息、仓储费怎么进行账务处理？利息计入财务费用、仓储费计入管理费用嘛？小麦是否归公司所有，进入存货科目？远期合同是否需要计入衍生工具？

回答人：chenyiwei
这种情况，所收购的小麦的控制权仍在本企业，故应确认为本企业的存货。
所支付的利息计入本企业的财务费用；仓储费计入管理费用。
根据《企业会计准则第 22 号——金融工具确认和计量》第八条：“对于能够以现金或其他金融工具净额结算，或者通过交换金融工具结算的买入或卖出非金融项目的合同，除了企业按照预定的购买、销售或使用要求签订并持有旨在收取或交付非金融项目的合同适用其他相关会计准则外，企业应当将该合同视同金融工具，适用本准则。”。如果委托收储与本公司的主营业务（例如粮食购销）直接相关，也可以选择不按照金融工具会计模式处理。

提问人：鹌鹑 咕 时间：2022-11-25 09:40:23
陈老师，我公司也有类似的一个业务想咨询下，也是粮食代收代储，收储方根据公司指定的价格、质量标准及时间代公司收购小麦，我公司的采购价格按照在指定价格基础上加上仓储费、出入库费用，但是合同明确约定，粮食在交付给我公司前的货权属于收储方，交付前所有的风险由收储方自行承担，同时约定交付期限，交付期限前，收储的粮食不能随意出库，过了交付期限以后，收储方可自行处置收储的粮食，这种业务，我公司是否也需要账面确认存货？

回答人：chenyiwei
是。虽然法律上物权归对方，但这只是对方保证其代垫资金安全的手段。存货的控制权仍归属于本企业，只不过质押给了受托方。

提问人：gongxiongbohn 时间：2022-11-30 10:38:53
陈老师，这种合同能否适用金融工具准则，如果可以，怎么进行会计处理！

回答人：chenyiwei
该交易是本企业以粮食为质押获取了融资。对于获取的融资，按金融工具准则确认金融负债并计息。